最高法院刑事判決　　　　　　　　　　　　　　　八十六年度台上字第二二○九號
　　上訴人　甲○○
右上訴人因違反藥事法等罪案件，不服台灣高等法院台中分院中華民國八十六年一月
十五日第二審判決（八十五年度上訴字第二○八五號，起訴案號：台灣台中地方法院
檢察署八十五年度偵字第一二九六五號），提起上訴，本院判決如左：
    主  文
上訴駁回。
    理  由
一轉讓禁藥部分：
按刑事訴訟法第三百七十七條規定，上訴於第三審法院，非以判決違背法令為理由
，不得為之。是提起第三審上訴，應以原判決違背法令為理由，係屬法定要件。如果
上訴理由狀並未依據卷內訴訟資料，具體指摘原判決不適用何種法則或如何適用不當
，或所指摘原判決違法情事，顯與法律規定得為第三審上訴理由之違法情形，不相適
合時，均應認其上訴為違背法律上之程式，予以駁回。
本件上訴人甲○○對此部分之上訴意旨略謂：原判決僅憑上訴人及姚秋麟、顏得力警
訊筆錄所載，為認定上訴人有轉讓安非他命予姚秋麟吸用之唯一證據，然上開警訊筆
錄之記載，均與事實不符，上訴人及姚秋麟自檢察官偵查時起，即一再供明，顏得力
在原審審理中，有供述警訊筆錄之記載不實，又無其他證據可資證明上訴人有此部分
之犯行，原判決仍論處上訴人罪刑，已有違背刑事訴訟法第一百五十四條及第一百五
十六條第二項所定證據法則之違法云云。惟查原判決認定上訴人有其事實欄所載轉讓
安非他命予姚秋麟吸用之犯行，維持第一審論處上訴人明知為禁藥而轉讓罪刑之判決
，駁回上訴人對此部分之上訴，非僅憑上訴人在警訊之自白，及姚秋麟、顏得力二人
在警訊中所供為其論據，尚以警員蔣春雄供述查獲經過，與查扣之白色結晶物一包暨
經行政院衛生署藥物食品檢驗局檢驗成績書鑑明確為甲基安非他命，為其所憑之證據
及其認定之理由。其中姚秋麟及同車在場目睹之顏得力，並非被告而係居於證人之地
位，其二人在警訊之供述，既經原審踐行調查程序，查明與上訴人在警訊供認之自白
情節相符，乃採為判決之基礎，自無違背證據法則之可言。況上訴人與姚秋麟、顏得
力嗣後翻異所供，原審亦已加以調查後，認均屬事後卸責及迴護之詞，各無足採，於
判決內業明其理由。上訴意旨，徒憑個人主觀意見，漫指原判決違背證據法則，殊
難認已具備得為上訴第三審之形式要件，此部分之上訴有違法律上之程式，應予駁回
。
二非法吸用化學合成麻醉藥品部分：
按刑事訴訟法第三百七十六條所列各罪之案件，經第二審判決者，不得上訴於第三審
法院，此觀該法條之規定自明。上訴人被訴非法吸用安非他命部分，原判決維持第一
審論處上訴人連續非法吸用化學合成麻醉藥品罪刑之判決，駁回上訴人對此部分之第
二審上訴。查該罪名係屬刑事訴訟法第三百七十六條第一款之案件。依上開說明，既
經第二審判決，即告確定，此部分自不得上訴於第三審法院，上訴人竟一併提起上訴
，顯為法所不許，亦應予以駁回。
據上論結，應依刑事訴訟法第三百九十五條前段，判決如主文。
中      華      民      國    八十六    年      四      月     十八     日
                              最高法院刑事第二庭
                                  審判長法官  施  文  仁
                                        法官  陳  炳  煌
                                        法官  張  淳  淙
                                        法官  洪  文  章
                                        法官  林  錦  芳
      右正本證明與原本無異
                                              書  記  官
中      華      民      國    八十六    年      四      月     二十三   日
